臺灣臺南地方法院民事裁定
110年度司繼字第3325號
聲  請  人  臺南市下營區農會

法定代理人  曾丁祥  


關  係  人  鄭皓軒律師
上列聲請人聲請選任被繼承人洪克文即洪清茂之遺產管理人事件
，本院裁定如下：
    主  文
選任鄭皓軒律師為被繼承人洪克文即洪清茂（男、民國00年0月0
0日生、身分證統一編號：Z000000000號，生前最後住所︰臺南市
○○區○○○街00○0號，民國106年11月25日死亡）之遺產管理人。
准對被繼承人洪克文即洪清茂之大陸地區以外繼承人為承認繼承
之公示催告。
被繼承人洪克文即洪清茂之大陸地區以外繼承人，應自前項公示
催告最後揭示於法院公告處、資訊網路及其他適當處所之日起，
壹年內承認繼承。上述期限屆滿，無繼承人承認繼承時，被繼承
人洪克文即洪清茂之遺產，於清償債權並交付遺贈物後，如有賸
餘即歸屬國庫。
程序費用新台幣壹仟元由被繼承人洪克文即洪清茂之遺產負擔。
    理  由
一、按繼承開始時，繼承人之有無不明，而無親屬會議或親屬會
    議未於一個月內選定遺產管理人者，利害關係人或檢察官得
    聲請法院選任遺產管理人，並由法院依公示催告程序，定六
    個月以上之期限，公告繼承人，命其於期限內承認繼承；又
    被繼承人之所有繼承人均拋棄其繼承權者，亦準用關於無人
    承認繼承之規定，民法第1177條、第1178條第2項、第1176
    條第6項分別定有明文。
二、本件聲請意旨略以：聲請人為被繼承人洪克文即洪清茂之債
    權人，被繼承人於民國106年11月25日死亡，其繼承人均已
    拋棄繼承或死亡，且其親屬會議並未於一個月內選定遺產管
    理人，致聲請人對被繼承人之遺產無法行使權利，為確保聲
    請人之權利，爰依民法第1178條第2 項規定請求選任被繼承
    人之遺產管理人等語，並提出債權證明文件、除戶戶籍謄本
    、繼承系統表、戶籍謄本、本院家事庭函等件影本為證，並
    經依職權調取本院107年度司繼字第327號拋棄繼承事件卷宗
    核閱屬實，堪信聲請人之主張為真實。是以，本件聲請人以
    利害關係人身分聲請選任被繼承人之遺產管理人，核與首揭
    規定尚無不合。
三、關於本件遺產管理人之選任，聲請人表示業已得到關係人鄭
    皓軒律師同意而推薦其為遺產管理人，有同意書在卷可稽。
    經核鄭皓軒乃職司律師，有卷附律師證書影本為證，其對於
    遺產管理事件應有瞭解，並就遺產管理人職務之遂行，有所
    助益，且身為律師，應會秉公辦理，要不致有利害偏頗之虞
    ，為保障聲請人之利益及期程序之公正、公信起見，本院認
    聲請人請求選任關係人鄭皓軒律師為本件遺產管理人應屬適
    當，並限期命繼承人為承認繼承之公示催告，爰裁定如主文
    。至被繼承人之繼承人既均拋棄繼承，其遺產依民法第1176
    條第6 項準用關於無人承認繼承之規定，是依民法第1185條
    規定，於清償債權並交付遺贈物後，如有賸餘，應歸屬國庫
    ，附此敘明。 
四、爰裁定如主文。 　　
中　　華　　民　　國　　110 　年　　11　　月　　16　　日
                 家事法庭       司法事務官　田修豪
以上正本係照原本作成。
如對本裁定抗告，須於裁定送達後10日內向本院提出抗告狀，並
應繳納抗告費新臺幣1,000元。
中　　華　　民　　國　　110 　年　　11　　月　　16　　日
                                書  記  官　洪培綺